# 关于 20192019 年新的报表格式（适用于已执行新金融工具准则）问题

提问人：shashadebiao 时间：2020-04-10 08:11:53
按照 2019 年新的报表格式（适用于已执行新金融工具准则），“应收利息”仅反映相关金融工具已到期可收取但于资产负债表日尚未收到的利息。基于实际利率法计提的金融工具的利息应包含在相应金融工具的账面余额中。
如果我将一笔定期存款（到期还本付息）作为货币资金核算，在年底尚未到期，但我相应计提的利息应该放在报表哪个项目？货币资金吗

回答人：chenyiwei
建议对符合条件的定期存款应计利息列报为“其他流动/非流动产——应计利息”。如果列报在货币资金中，但又不是现时可用的余额，容易导致混淆。